# 货物的所有权和所有权上的风险与报酬可以分离吗？

提问人：一刀劈死你 时间：2016-11-23 10:50:17
求助， 比如说： 企业 2014 年销售了一批货物， 2015 年才收到货款， 送货单上有一句话 “本公司对购货人未缴清全部货款（含票据说明）仍保有该货物的所有权。” 所有权和所有权上的风险与报酬可以分离吗？这样的话，作为收入确认的依据站得住脚吗？

回答人：chenyiwei
会计上确认收入的主要依据不是法定所有权的转移，而是所有权上主要风险和报酬的转移。这两者的具体差异，请查阅《企业会计准则讲解（ 2010 ）》P214～ 215 。